【裁判字號】    98,審訴,2272
【裁判日期】    980721
【裁判案由】    毒品危害防制條例
【裁判全文】
臺灣高雄地方法院刑事判決            98年度審訴字第2272號
公  訴  人  臺灣高雄地方法院檢察署檢察官
被      告  甲○○
                    另案在臺灣高雄監獄執行中
指定辯護人  本院公設辯護人黃秋葉
上列被告因毒品危害防制條例案件，經檢察官提起公訴（98年度
毒偵字第2065號），本院合議庭裁定由受命法官獨任依協商程序
審理，判決如下：
    主  文
甲○○施用第一級毒品，累犯，處有期徒刑拾月。
    事實及理由
一、本件犯罪事實及證據，除證據部分補充「被告甲○○於本院
    審理中之自白」外，餘均引用檢察官起訴書所載，如附件。
二、本件被告業已認罪，並經辯護人協助下與檢察官於審判外達
    成協商之合意，渠等合意內容為：被告願受科刑範圍如主文
    所載。經核被告所為，係犯毒品危害防制條例第10條第1 項
    之施用第一級毒品罪，而被告有起訴書所載之前科紀錄乙情
    ，有臺灣高等法院被告前案紀錄表在卷可稽，其受有期徒刑
    執行完畢，5 年內故意再犯本件最重本刑為有期徒刑以上之
    罪，為累犯，應依刑法第47條第1 項規定加重其刑。此外，
    上開協商合意內容，並無刑事訴訟法第455 條之4 第1 項所
    列不得認罪協商之情形，本件既經檢察官聲請改依協商程序
    而為判決，本院爰不經言詞辯論，於協商合意範圍內為協商
    判決。
三、應適用之法條：刑事訴訟法第455 條之4 第2 項、第455 條
    之8 、第454 條第2 項，毒品危害防制條例第10條第1 項，
    刑法第11條前段、第47條第1 項。
四、本判決除有刑事訴訟法第455 條之4 第1 項第1 款、第2 款
    、第4 款、第6 款、第7 款所定情形之一，或違反同條第2
    項規定者外，不得上訴。
本案經檢察官陳麗琇到庭執行職務。
中    華    民    國    98    年    7     月    21    日
                  刑事第十庭    法  官  陳君杰
以上正本證明與原本無異。
如不服本判決應於收受判決後10日內向本院提出上訴書狀，並應
敘述具體理由。其未敘述上訴理由者，應於上訴期間屆滿後20日
內向本院補提理由書(均須按他造當事人之人數附繕本)「切勿逕
送上級法院」。
中    華    民    國    98    年    7     月    21    日
                                書記官  李承悌
附錄本判決論罪科刑法條全文：
毒品危害防制條例第10條第1項
施用第一級毒品者，處6 月以上5 年以下有期徒刑。
附件：
臺灣高雄地方法院檢察署檢察官起訴書
                                    98年度毒偵字第2065號
    被      告  甲○○  男  34歲（民國○○年○月○○日生）
                        住高雄縣大寮鄉○○路108號之11
                        （另案於高雄監獄執行中）
                        國民身分證統一編號：Ｚ000000000號
上列被告因違反毒品危害防制條例案件，已經偵查終結，認應該
提起公訴，茲將犯罪事實及證據並所犯法條分敘如下：
        犯罪事實
一、甲○○前因施用毒品案件，經臺灣高雄地方法院（下稱鈞院
    ）以89年度毒聲字第3392號裁定送觀察、勒戒後，認有繼續
    施用毒品傾向，再經鈞院以89年度毒聲字第3843號裁定令入
    戒治處所施以強制戒治，後經鈞院以89年度毒聲字第8210號
    裁定停止戒治，又經鈞院以90年度毒聲字第745號裁定撤銷
    停止戒治，於民國90年12月11日強制戒治執行完畢釋放出戒
    治處所。其於前開強制戒治執行完畢釋放後5年內，再犯施
    用毒品案件，經鈞院以94年度訴字第4081號判處有期徒刑8
    月確定；另因竊盜案件，經臺灣高等法院高雄分院以94年度
    上易字第738號判決，判處有期徒刑1年6月確定，並經該院
    以96年度聲減字第432號裁定，就上開兩案予以減刑，定應
    執行刑為有期徒刑1年，而於96年7月16日執行完畢。詎猶未
    戒除毒癮，復基於施用第1級毒品之犯意，於98年2月10日上
    午9時許，其位於高雄縣大寮鄉○○路108之11號住處，以將
    第1級毒品海洛因倒入注射針筒摻水稀釋後施打於手臂靜脈
    之方式，施用海洛因1次。嗣於98年2月10日晚上8時許，在
    高雄市前鎮區○○○路286號，因形跡可疑遭警方盤查，經
    徵得甲○○同意帶回採尿送驗後發現上情。
二、案經高雄市政府警察局前鎮分局移送偵辦。
        證據並所犯法條
一、證據清單與待證事實
  ┌──┬───────────┬───────────┐
  │編號│證    據    名    稱  │待    證    事    實  │
  ├──┼───────────┼───────────┤
  │1   │被告於警詢及偵訊時之自│坦承於上開時地施用第1 │
  │    │白                    │級毒品海洛因。        │
  ├──┼───────────┼───────────┤
  │2   │高雄市立凱旋醫院濫用藥│證明被告於98年2月10日 │
  │    │物尿液檢驗報告（檢體編│晚上8時許所採集之尿液 │
  │    │號：I-052）           │經檢驗結果，呈可待因嗎│
  ├──┼───────────┤啡陽性反應，足認被告有│
  │3   │高雄市政府警察局前鎮分│施用第1級毒品海洛因之 │
  │    │局查獲海洛因毒品案件犯│行為。                │
  │    │罪嫌疑人姓名對照表（編│                      │
  │    │號I-052）、濫用藥物尿 │                      │
  │    │液檢體監管紀錄表各1份 │                      │
  └──┴───────────┴───────────┘
二、核被告甲○○所為，係犯毒品危害防制條例第10條第1項施
    用第1級毒品罪嫌。奇因施用毒品案件，經鈞院以94年度訴
    字第4081號判處有期徒刑8月確定；另因竊盜案件，經臺灣
    高等法院高雄分院以94年度上易字第738號判決，判處有期
    徒刑1年6月確定，並經該院以96年度聲減字第432號裁定，
    就上開兩案予以減刑，定應執行刑為有期徒刑1年，而於96
    年7月16日執行完畢，有本署刑案資料查註紀錄表可參，5年
    以內再犯本件有期徒刑以上之罪，為累犯，請依刑法第47條
    規定加重其刑。
三、依毒品危害防制條例第23條第2項、刑事訴訟法第251條第1
    項提起公訴。
    此  致
臺灣高雄地方法院
中    華    民    國    98    年    5    月    25     日
                              檢  察  官  乙 ○ ○
上正本證明與原本無異
中    華    民    國    98    年    6     月    2     日
                              書  記  官  李 秋 娟
附錄論罪科刑法條
毒品危害防制條例第10條
施用第一級毒品者，處 6 月以上 5 年以下有期徒刑。
施用第二級毒品者，處 3 年以下有期徒刑。


司法院資訊處製作；財團法人民間司法改革基金會備份。
